臺灣嘉義地方法院民事判決
109年度簡上字第91號
上  訴  人  蔡協奕  
訴訟代理人  鄭世脩律師
被 上訴 人  蔡慶發  
訴訟代理人  蔡崇彪  
上列當事人間請求侵權行為損害賠償等事件，上訴人對於中華民
國109年8月18日本院朴子簡易庭108年度朴簡字第117號第一審判
決提起上訴，經本院合議庭於民國110年1月20日言詞辯論終結，
判決如下：   
    主  文
上訴及供擔保免為假執行之聲請均駁回。
第二審訴訟費用由上訴人負擔。
　　事  實  及  理  由
一、被上訴人除援引於原審起訴主張外，茲於本院補充陳述：
　　上訴人上訴理由主張附表編號5、8重貼磁磚部分（即原審判
    決附表二編號5、8部分）應予折舊云云，上訴人雖以車損折
    舊舉例，主張本件重貼磁磚亦應折舊，然磁磚換新重貼，被
    上訴人需要以新品價格購買，並無法以折舊的價格購買。並
    聲明：上訴駁回。
二、上訴人則於本院陳述略以：
　　本件上訴僅針對附表編號5、8重貼磁磚部分，主張該部分費
　　用應予折舊。鄰損修復倘不考慮工程項目折舊之命題，不符
　　現今司法實務之見解，侵權行為責任賠償乃以回復原狀為原
　　則，則以金錢回復原狀時，即須考慮折舊。鑑定報告的修復
　　費用，係以原無折舊毀損之狀態而為鑑定，然被上訴人房屋
　　屋齡老舊，磁磚應無新品價值。至於折舊依據則引用行政機
　　關對於車損折舊的認定標準等語。並聲明：原判決不利於上
　　訴人部分廢棄。廢棄部分，被上訴人第一審之訴駁回。第一
　　、二審訴訟費用由被上訴人負擔。如受不利判決，願供擔保
 　 ，請准宣告免為假執行。　　　
三、本院之判斷：　　　　　　
　㈠上訴人主張附表編號5、8重貼磁磚部分之修復費用應予折舊
    ，然原審未予折舊云云。惟查，回復原狀之修復材料，依其
    性質有獨立與附屬之別，若使用之修復材料對於物之本體而
    言，已具獨立存在價值，因更換新品結果，將促成物於修繕
    後使用效能或交換價值之提昇，則侵權行為被害人逕以新品
　　價額請求賠償，與舊品相較，勢將造成額外利益，而與損害
　　賠償僅在填補損害之原理有違，於此種情形，更換新品修復
　　費用之請求，因逾損害填補範圍，故將新品修復費用予以折
　　舊計算。最高法院77年度第9 次民事庭會議決議有關折舊之
　　意見，應係指此種情形而言。
　㈡反之，若使用之修復材料本身不具獨立使用功能或價值，僅
  　能附屬他物而存在，或須與他物結合，方能形成功能之一部
　　者，則更換新品之結果，即難認侵權行為被害人有獲取額外
　　利益可言。且倘若市場上並無舊品交易及舊品市價可供參酌
　　時，侵權行為被害人以新品修繕，就其價額請求賠償，應仍
　　屬必要與相當，無須予以折舊。
　㈢本件附表編號5、8關於重貼磁磚修復部分，所使用之磁磚修
　　繕材料，本身不具獨立使用功能，而係用以附合或結合於房
　　屋室內結構體或其他裝潢，成為其成分之一部。且上訴人亦
　　未舉證證明有舊品交易市場存在，尚難認被上訴人因更換磁
　　磚新品而獲有額外利益。依前揭說明，並無扣除折舊之必要
　　。上訴人上訴主張磁磚更換新品部分應予折舊，並扣除折舊
　　費用云云，尚無足憑採。
四、綜上所述，本件上訴人主張附表編號5、8重貼磁磚部分，磁
    磚新品費用應予折舊並扣除折舊費用云云，既非可採。則原
    審判准被上訴人此部分之請求，於法並無不合。上訴人上訴
    意旨仍執前詞指摘原判決不當，求予廢棄改判，為無理由，
    應駁回其上訴。又，本件經本院二審合議庭判決後，因不得
    上訴而確定，故上訴人上訴聲明請求供擔保請准宣告免為假
    執行之部分，即無必要，爰併予駁回之。　　　
五、本件待證事實已臻明確，兩造其餘之攻擊防禦方法及舉證，
    經本院斟酌後，認於判決結果已不生影響，爰不一一詳為論
    述。
六、據上論結，本件上訴為無理由，依民事訴訟法第436條之1第
    3項、第449條第1項、第78條，判決如主文。
中　　華　　民　　國　　110 　年　　2 　　月　　3 　　日
　　　　　　　民事第二庭審判長法　官　林中如
　　　　　　　　　            法  官  呂仲玉
　　　　　　　　　            法  官  陳威憲
以上正本係照原本作成。
本判決不得上訴。 
中　　華　　民　　國　　110 　年　　2 　　月　　3 　　日
                              書記官　林柑杏

附表：
編號        項    目 單位 數量 單價（新臺幣） 複價（新臺幣） 修復方法 備註（相關照片） 1 一樓孝親房天花板牆角滲水 式 1  8,000元 清理，灌注阻水劑，批土油漆，保固…等 1 2 一樓孝親房與鄰屋門號23號相鄰牆壁裂縫及白華現象 面 1  9,000元 該面原粉刷層先拆除清理、防水處理，再1 ：3 粉刷及重油漆（色澤統一） 2 3 二樓起居室右側樑底水平裂縫及45度裂縫 處 1  4,500元 裂縫先以EPOXY 修復、再批土及該面牆壁油漆 3 4 二樓起居室樑底水平裂縫及45度裂縫 處 1  4,500元 裂縫先以EPOXY 修復、再批土及該面牆壁油漆 4 5 二樓起居室地板磁磚裂損約11塊（約L ＝450cm ） 式 1  29,600元 該區地坪原磁磚先拆除清理，再重貼磁磚（色澤統一），約5× 4m 5 6 二樓前臥室出入口牆壁裂縫約L ＝2.5 m 處 1  4,500元 裂縫先以EPOXY 修復、再批土及該面牆壁油漆 6 7 二樓前臥室電表上方垂直裂縫約L ＝90cm 處 1  1,500元 裂縫先以EPOXY 修復、再批土及該面牆壁油漆 7 8 二樓儲藏室40× 40地磚裂損約有10塊（約L ＝420cm ） 式 1  17,400元 該區地坪原磁磚先拆除清理，再重貼磁磚（色澤統一），約3 × 4m 8 9 二樓後臥室天花板45度裂縫2 道，約L ＝180cm 、L ＝120cm 式 1  17,000元 清理，灌注阻水劑，批土油漆…等，裂縫先以EPOXY 修復、再批土 9 10 二樓後臥室下方牆壁裂損（網裂）及白華現象 面 1  8,550元 該面原粉刷層先拆除清理、防水處理，再1 ：3 粉刷及重油漆（色澤統一） 10 11 二樓後臥室後側牆壁（網裂）及白華現象 面 1  15,000元 該面原粉刷層先拆除清理、防水處理，再1 ：3 粉刷及重油漆（色澤統一） 11 12 二樓梯間牆壁水平裂縫約L＝200cm 處   4,500元 裂縫先以EPOXY 修復、再批土及該面牆壁油漆 13 13 三樓上四樓梯間牆壁水平裂縫約L ＝3m 處   4,500元 裂縫先以EPOXY 修復、再批土及該面牆壁油漆 14 14 三樓上四樓梯間頂部樑下牆壁水平大裂縫約W ＝2.5cm、L ＝3.2m 處 2 6,000元 12,000元 裂縫先以EPOXY 修復、再批土及該面牆壁油漆 15 15 屋頂層安全門旁牆壁一道水平大裂痕約W ＝2cm 、L ＝1.5m 處 2 6,000元 12,000元 裂縫先以EPOXY 修復、再批土及該面牆壁油漆 16 16 三樓起居室與樓梯間牆壁頂部水平裂痕約L ＝1.5m× 2 處 2 4,500元 9,000元 裂縫先以EPOXY 修復、再批土及該面牆壁油漆 17 17 三樓起居室牆壁2 道水平裂痕約L ＝1.2m、L ＝1 m 處 2 4,500元 9,000元 裂縫先以EPOXY 修復、再批土及該面牆壁油漆 18 18 三樓起居室牆角漏水殘痕 式   8,000元 清理，灌注阻水劑，批土油漆，保固…等 21 19 三樓後側曬衣間牆角與鄰屋門號23號相鄰處約7.6m漏水 式   10,260元 頂部接縫處以披水粄施作、防漏處理…等及保固3年 23、26 20 屋頂層曬衣間水平樑與鋼板屋頂間漏水縫隙7.5m 式   10,125元 頂部接縫處以披水粄施作、防漏處理…等及保固3年 27 21 廢料清理及運雜費 式   5,968元 3%  22 其他費用 式   9,547元 5%  23 利潤稅捐及管理費 式   21,445元 10%  24 合計    235,895元